【裁判字號】    89,上易,1595
【裁判日期】    890807
【裁判案由】    恐嚇
【裁判全文】
臺灣高等法院高雄分院刑事判決    八十九年度上易字第一五九五號
    上  訴  人  乙○○
    即  被  告
右上訴人因恐嚇危害安全案件，不服臺灣高雄地方法院八十九年度易字第一八八四號
中華民國八十九年八月七日第一審判決（起訴案號：臺灣高雄地方法院檢察署八十九
年度偵字第七０四六號），提起上訴，本院判決如左：
      主  文
上訴駁回。
      事  實
一、乙○○曾於民國八十四年間，因搶奪罪經臺灣高雄地方法院判處有期徒刑三年六
    月，於八十四年五月三十日確定，嗣於八十六年四月九日假釋出監，八十七年四
    月二十八日縮刑期滿，執行完畢；仍不知悔改，竟於八十八年八月十七日下午四
    時十分許，騎乘其所竊得之車號ＸＱＳ─六七二號機車（竊盜部分併由本院另案
    審理），行經臺南縣仁德鄉省道台一線北上三三七公里處，因超車問題而與亦騎
    乘機車之甲○○發生不悅情事。乙○○與甲○○均停下機車，乙○○乃基於恐嚇
    危害安全之犯意，自機車置物箱內取出其所有，外型酷似真槍之玩具槍乙把（內
    有玩具子彈十二顆），抵住甲○○胸口，並恫稱：「你沒看過流氓嗎？你再多說
    話，就一槍打死你。」等語，使甲○○心生畏懼，致生危害其安全，並倉促逃離
    現場。嗣經甲○○報警循線查獲，並扣得乙○○所有之上開玩具槍支（內有玩具
    子彈十二顆）。
二、案經臺南縣警察局歸仁分局報請臺灣臺南地方法院檢察署呈請臺灣高等法院檢察
    署檢察長核令移轉臺灣高雄地方法院檢察署偵查起訴。
      理  由
一、訊據上訴人即被告乙○○對於在前開時、地與甲○○因超車問題發生口角，並自
    機車內拿出上開玩具槍支之事實固不諱言，惟矢口否認有何恐嚇危害安全之犯行
    ，辯稱：因甲○○逆向回頭，來勢洶洶，伊為保護自己，才自機車置物箱內取出
    玩具槍放在身後，準備防身之用，伊係問甲○○是否要打架，並無持槍抵住他並
    出言恐嚇云云。惟查右揭被告取出其所有之玩具槍支抵住被害人甲○○並出言恐
    嚇上開言詞等情，迭據被害人於警訊、偵查、原審審理及本院調查時指訴綦詳，
    並有被告所有供其本件犯行所用之玩具槍乙把（內有玩具子彈十二顆）扣案足資
    佐證。被害人與被告並無仇隙，僅因超車問題而生口角，衡情告訴人應無故意設
    詞誣攀被告之理，足認被告所辯，洵屬卸責之詞，委不足取。又被告之女友即案
    發當時在場之劉瓊玲固於原審審理時到庭證稱：被告僅拿出槍支放在身後，並無
    持槍抵住被害人云云，惟經原審法官進一步訊問證人劉瓊玲，其證稱：伊當時距
    被告約五、六公尺，被告說何話伊未聽到云云，然證人既僅與被告相距五、六公
    尺，復明確看到被告將槍支放在身後，焉有未聽聞被告說何言詞之理，再參以其
    係被告之女友，所證較會迴護被告，該證人之證言既難認合於情、理，顯然其證
    詞，即不足採。綜上所述，本件事證明確，被告所辯純係嗣後卸責之詞，不足採
    信，被告犯行堪予認定。證人劉瓊玲既曾於原審審理到庭證述在卷，本院自無庸
    再予傳訊該證人到庭，附此敘明。
二、核被告所為係犯刑法第三百零五條之恐嚇罪。被告乙○○曾於民國八十四年間，
    因搶奪罪經臺灣高雄地方法院判處有期徒刑三年六月，於八十四年五月三十日確
    定，嗣於八十六年四月九日假釋出監，八十七年四月二十八日縮刑期滿，執行完
    畢，有臺灣高雄地方法院檢察署刑案資料查註紀錄表、臺灣高等法院被告全國前
    案紀錄表各一紙在卷足憑，其於有期徒刑執行完畢後，五年以內再犯本件有期徒
    刑以上之本罪，為累犯，應依累犯規定加重其刑。
三、原審引用刑法第三百零五條、第四十七條、第四十一條、第三十八條第一項第二
    款、罰金罰鍰提高標準條例第一條前段、第二條之規定，並審酌被告素行不佳，
    因細故即出言恐嚇他人，犯後雖執詞辯解，但態度尚佳等情，量處有期徒刑五月
    ，並諭知易科罰金之折算標準。並認扣案之玩具槍一把（內有玩具子彈十二顆）
    為被告所有，已據被告供明，且供本件犯行之用，依刑法第三十八條第一項第二
    款規定宣告沒收。其認事用法均無違誤，量刑亦甚允當。上訴人即被告上訴意旨
    指摘原判決不當，即無理由，應予駁回。
據上論斷，應依刑事訴訟法第三百六十八條，判決如主文。
本案經檢察官陳國全到庭執行職務。
中    華    民    國     八十九     年      十        月     三十一   日
                              臺灣高等法院高雄分院刑事第五庭
                                  審判長法官  吳水木
                                        法官  惠光霞
                                        法官  陳朱貴
右正本證明與原本無異。
不得上訴。
              書記官  呂素珍
中    華    民    國     八十九     年      十一      月      六      日
附錄本判決論罪科刑之法條：
刑法第三百零五條：
以加害生命、身體、自由、名譽、財產之事，恐嚇他人致生危害於安全者，處二年以
下有期徒刑、拘役或三百元以下罰金。
                                                                        Ｄ


司法院資訊處製作；財團法人民間司法改革基金會備份。
